【裁判字號】    98,上訴,74
【裁判日期】    990514
【裁判案由】    業務過失致死
【裁判全文】
臺灣高等法院花蓮分院刑事判決          98年度上訴字第74號
上  訴  人  臺灣臺東地方法院檢察署檢察官
上  訴  人
即  被  告  甲○○
選任辯護人  徐韻晴律師
上列上訴人因被告業務過失致死等案件，不服臺灣臺東地方法院
98年2月13日97年度訴字第87號第一審判決（起訴案號：臺灣臺
東地方法院檢察署97年度偵字第529號，移送併審案號：同署97
年度偵字第730號），提起上訴，本院判決如下：
    主  文
上訴駁回。
    事  實
一、甲○○係臺北市○○○路76巷2弄17號3樓財誠娛樂機械有限
    公司負責人，以裝設貨梯為業，為從事該業務之人，於民國
    96年12月間，以新臺幣（下同）16萬元之價格，承包臺東縣
    臺東市○○路176號楊俊明所有工廠內之運送地瓜雜貨用之
    新建昇降機設備，由甲○○負責該昇降機之設計，並由甲○○僱請不知情之陳哲進及陳天賜施工。甲○○應注意設計、
    安裝該昇降機時，需符合建築法有關昇降機設置之安全規定
    ，即須有防止昇降機過度捲揚之終點極限開關設置、終點極
    限開關之設置應確實情況良好，包括極限開關環繞鏈條之彈
    簧應設定極限停止裝置、應注意馬達負載保護器設定值不可
    大於馬達出廠值及避免每停靠樓層停止定位開關與車台接觸
    面太少等，而依當時情形，並無不能注意之情事，竟疏未注
    意其裝設馬達之內部終點極限開關接線錯誤、用來頂極限開
    關環繞於鏈條之彈簧未設定極限停止裝置、馬達控制盤內部
    負載保護器設定值偏高、每停靠樓層停止定位開關與車台接
    觸面太少等情形，致甲○○3人於97年1月14日、15日至上開
    楊俊明所有工廠內施工完畢後之昇降機，其裝設馬達之終點
    極限開關並無斷源作用，楊俊明在甲○○施工並測試完畢後
    ，即當場交付面額16萬元之支票與甲○○，以示銀貨兩訖。
    因楊俊明認為該貨梯強度不足，遂於97年1月25日上午11時
    許，與鐵工丁○○至上開楊俊明所有工廠察看該昇降機，並
    搭乘該昇降機平台往上升，因該昇降機使用之馬達內置之終
    點極限開關接線錯誤，加以用來頂極限開關環繞於鏈條之彈
    簧未設定極限停止裝置、馬達控制盤內部負載保護器設定值
    偏高、每停靠樓層停止定位開關與車台接觸面太少等原因，
    使該昇降機馬達內部終點極限開關並無斷源作用，致昇降機
    平台不斷上升，於撞及升降路底部之法蘭後，昇降機馬達仍
    繼續運作縮短馬達鍊條，致固定馬達用之唯一1根插銷其中
    一側之螺絲，超過其抗拉強度而斷裂，該昇降機所使用之重
    達約96公斤之馬達，遂掉落擊中楊俊明之頭部及丁○○之腿
    部，昇降機平台並順勢由5公尺高處滑落至地面，致丁○○
    受有左足踝粉碎性骨折、左手肘挫傷及胸壁挫傷之傷害，楊
    俊明則因頭部外傷出血，嗣經緊急送醫，仍因傷重不治死亡
    。
二、案經楊俊明之妻丙○○及丁○○訴由臺灣臺東地方法院檢察
    署檢察官偵查起訴及移送併案審理。
    理  由
壹、證據能力部分：
一、按刑事訴訟法第159條第1項規定：「被告以外之人於審判外
    之言詞或書面陳述，除法律有規定者外，不得作為證據」；
    其立法本旨係以證人於審判外之言詞或書面陳述，屬於傳聞
    證據，此項證據，當事人無從直接對於原供述者加以詰問，
    以擔保其真實性，法院亦無從直接接觸證人而審酌其證言之
    憑信性，違背直接審理及言詞審理之原則，除具有必要性及
    信用性情況之除外者外，原則上不認其有容許性，自不具證
    據能力；至所謂具有必要性及信用性情況者，例如刑事訴訟
    法第159條之1、之2、之3、之5情形，仍例外認其有證據能
    力，然此乃係指法院未於審判期日傳喚相關證人到庭，案件
    僅能依靠該等證人於審判外之陳述以為判斷之情形，始需就
    該等審判外供述證據嚴格依照刑事訴訟法第159條之1至之3
    及之5所定要件一一檢視各該證人之供述，作為證據之資格
    。倘法院已經依據當事人聲請傳喚證人到庭接受檢辯雙方之
    交互詰問，則法院既已透過直接、言詞審理方式檢驗過該證
    人之前之證詞，當事人之反對詰問權亦已受到保障得以完全
    行使之情況下，該等審判外證據除有其他法定事由（例如：
    非基於國家公權力正當行使所取得或私人非法取得等，而有
    害公共利益，即以一般證據排除法則為判斷），應認該審判
    外供述已得透過審判程式之詰問檢驗，而取得作為證據之資
    格，亦即其審判外供述與審判中供述相符部分，顯然已經構
    成具備可信之特別情狀，當然有證據資格（實務上之作用常
    為引用該等陳述與審判中陳述相符，強化該證人供述之可信
    度），其不符部分，作為檢視審判中所為供述可信與否之彈
    劾證據，當無不許之理，甚者，其不符部分倘係於司法警察
    、檢察事務官調查中之供述，作為認定被告犯罪與否或不構
    成犯罪與否之證據，亦僅需依照刑事訴訟法第159條之2規定
    ，斟酌其審判外供述作成之外部環境、製作過程、內容、功
    能等情況認為之前供述較為可信，即可取得證據資格，而作
    為認定事實之證據資格（最高法院94年度臺上字第2507號、
    95年度臺上字第2515號判決意旨參照）。查證人即告訴人丁○○、證人陳哲進等人經原審法院於98年1月20日審判期日
    傳喚到庭，證人即告訴人丙○○則經本院於同年6月9日審判
    期日傳喚到庭，均行交互詰問程序，直接言詞審理檢視其證
    詞，並給予被告及其辯護人詰問之機會，且再提示前揭證人
    之上開警詢、偵訊筆錄之要旨，由被告及其辯護人依法辯論
    ，故上揭證人於警詢、偵查中時之陳述，當然已取得作為證
    據之資格而有證據能力。
二、次按被告以外之人於審判外之陳述，雖不符刑事訴訟法第
    159 條之1至第159條之3之規定，而經當事人於審判程序同
    意作為證據，法院審酌該言詞陳述或書面陳述作成時之情況
    ，認為適當者，亦得為證據；當事人、代理人或辯護人於法
    院調查證據時，知有刑事訴訟法第159條第1項不得為證據之
    情形，而未於言詞辯論終結前聲明異議者，視為有前項之同
    意，刑事訴訟法第159條之5第1項、第2項分別定有明文。經
    查本判決下列所引用被告以外之人於審判外之陳述或非供述
    證據，以及卷附全部文書資料，檢察官、被告及辯護人於原
    審及本院言詞辯論終結前均未聲明異議，經審酌上開證據資
    料製作過程並無證據顯示係非法取得，亦無證明力明顯過低
    之瑕疵，認以之作為證據應屬適當，故揆諸上開規定，認前
    揭證據資料亦有證據能力。
貳、認定犯罪事實所憑之證據及理由：
一、檢察官循告訴人丙○○之請求提起上訴，其上訴意旨略以：
    被告迄未賠付任何款項，並一再否認犯行，足見其犯後態度
    不佳，原審僅量處有期徒刑10月，不符比例原則，有裁量權
    濫用之違法，為此提起上訴，請求撤銷改判。
二、上訴人即被告甲○○上訴仍執陳詞否認有何業務過失犯行，
    並辯稱：系爭昇降機硬體雖已裝妥，但軟體尚未完成，是要
    到送電的時候再去整理安裝，但死者並未告知伊，就擅自使
    用，況測試的時候，伊沒有在現場，實不應令伊負過失之責
    云云。其辯護人則為被告辯護稱：
  (一)原判決謂本件所涉昇降設備之相關事實，係肇因於被告與被
    害人間之承攬契約，並非勞工、雇主間之法律關係，因此該
    昇降機設備之設置所依循之相關法令，並無勞工安全衛生法
    相關規定之適用，而應以建築相關法令作為依據，故依建築
    法第77條之4認定被告注意義務範圍之依據。惟本件建築物
    並非新建高樓，而是數10年老舊2樓建物加蓋第3層鐵皮屋，
    則此建物是否係違章建築？是否有合法使用執照及保存登記
    ？增設簡易載貨吊台，是否得適用建築法第77條之4之「建
    築物昇降設備」之規範，尚非無疑。實則本件裝設簡易載貨
    吊台，尚未竣工完成，尚無建築法第77條之4規範之適用至
    明。原審未函查地方主管機關臺東縣政府城鄉發展局建築管
    理科，即逕行適用建築法第77條之4之規定，有應於審判期
    日調查之證據未予調查之違誤。
  (二)本件載貨簡易吊台雖於97年1月14日、1月15日裝設硬體初步
    完成，然尚未全部竣工完成，上訴人於97年1月15日離開現
    場時，將電力單相110/220伏特電源接點拆除，並告知楊俊
    明尚不得使用，更不可搭載人員，有待楊俊明向電力公司申
    請送三相220伏特供電，及待建物2、3層樓板舖設完成，再
    調整2、3層停止吊台對齊樓板平面及間距，詎楊俊明於97年
    1月25日並未知會被告，竟私自從牆壁上面之開關箱裡面接
    電，並邀丁○○一同登上吊台，以遙控器操作測試因而肇事
    ，顯見被告之行為與被害人死傷結果並無因果關係，難謂被
    告對於楊俊明之死亡及丁○○之受傷具有過失責任。
  (三)依卷附台灣電力公司臺東區營業處97年5月6日及97年5月26
    日函，系爭建物原為單相三線式110/220伏特表燈用電，於
    96年11月26日以增設三相三線式220伏特熱水器（容量4瓦）
    1台等申請增設用電，變更為三相三線式220伏特，於97年1
    月24日電力公司檢驗送電（見原審卷第67頁、第73頁），足
    見被告於97年1月14日、1月15日初步硬體安裝該簡易吊台時
    ，電力係單相三線式110/220伏特，97年1月24日電力公司送
    電三相220伏特，1月25日楊俊明為增加載重邀請丁○○測試
    ，楊俊明從牆壁之開關箱接電，殊不知三相220伏特接線，
    必須按順相接電，否則馬達運作呈反轉，無法控制上下停止
    ，因而肇事，被告曾於原審提及此點加以辯解，原審竟未見
    及此，有不依卷內資料判決之違誤。
  (四)本件馬達有如住戶電動鐵捲門之馬達，馬達內有裝設上下極
    限開關（即自動煞車系統），原審謂上訴人未另裝置上下極
    限開關，無法將馬達電源斷路，尚有誤會；又本件馬達額定
    規格60HZ、220V、11.5安培，控制盤內部負載保護器設定18
    安培，原判決認為設定偏高，將導致過負載保護器無法立刻
    跳脫切斷馬達。然而被告依電機技師實務設置，會考量馬達
    啟動電流倍增，負載保護器均設定在20安培之內，被告設置
    18安培應無偏高，原審未函查電機技師公會上開設定是否在
    容許範圍內，有嫌速斷；再者原判決復謂，昇降機每停靠樓
    層停止定位開關與車台接觸面太少，可能使車台板行駛到第
    3層時無法碰觸到停止定位開關，導致電源無法切斷，馬達
    繼續往上運轉等情，經查係因楊俊明樓板施工尚未完成，有
    待樓板完成後，再電話通知被告到場調整每層樓定位與車台
    及地板接觸面，詎楊俊明並無電話通知被告，在樓板未完成
    前，就私邀鐵工丁○○一同登上吊台，在吊台內以遙控器測
    試因而肇事，為被告不及預料，實難歸責於被告等語。
三、經查：
  (一)關於本案是否應適用建築法規部分：
    按建築法第4條規定「本法所稱建築物，為定著於土地上或
    地面下具有頂蓋、樑柱或牆壁，供個人或公眾使用之構造物
    或雜項工作物」，並不以是否經保存登記、是否係違章建築
    而有別。本案案發地點臺東市○○路176號建物，雖經臺東
    縣政府98年7月17日府城建字第0983024454號函表示並無申
    請使用執照，加蓋之3樓鐵皮屋應依建築法第9條及第28條第
    1款規定申請建造執照等語（見本院卷第131頁），惟依前開
    說明，該建物仍不失為建築法第4條所定義之建築物，自有
    建築法規之適用，故被告抗辯謂案發地點之工廠並非合法建
    築物，無建築法第77條之4規定之適用云云，自無足採。
  (二)關於被告在系爭昇降機裝置之設置有無過失部分：
  1.系爭昇降機裝置之終點極限開關接線錯誤：
    原審囑託社團法人高雄市機械安全協會鑑定之結果，本件昇
    降機使用之馬達本身雖有設置終點極限開關，但用以控制停
    止運轉的極限開關接點接線錯誤，即使極限開關有動作，也
    無法將馬達電源斷路，而用來頂極限開關環繞於鏈條之彈簧
    亦未設定極限停止裝置（見原審卷第124頁、第126頁照片）
    ，由上開鑑定結果，足認被告於系爭昇降機裝置之終點極限
    開關設置上有過失。
  2.負載保護器設定為18安培過高，未在容許範圍：
    被告之辯護人為被告辯護稱：本件馬達額定規格60HZ、220V
    、11.5安培，控制盤內部負載保護器設定18安培，原判決認
    為設定偏高，將導致過負載保護器無法立刻跳脫切斷馬達。
    然而被告依電機技師實務設置，會考量馬達啟動電流倍增，
    負載保護器均設定在20安培之內，被告設置18安培應無偏高
    ，原審未函查電機技師公會上開設定是否在容許範圍內，有
    嫌速斷等語；惟經本院依被告聲請去函台灣省電機技師公會
    進行鑑定，鑑定結果表示，依屋內線路裝置規則第160條第1
    款第1目及第2目規定，過載保護應符合下列規定：每一連續
    運轉之電動機，除第2款另有規定外，應照下列之一，保護
    其運轉之過載：裝設一種與電動機分離之過載保護器（如
    積熱熔絲、氣斷路器及內部附積熱電驛之電磁開關），其應
    選定之標置值（指積熱電驛之動作電流預定點）或額定動作
    電流值（如為積熱熔絲指熔斷電流值），應不超過下列電動
    機名牌所標示之全載額定值百分數：1.運轉因數（service
    factor）不低於1. 15之電動機–125％；2.溫升不超過攝氏
    40度之電動機–125％；3.不屬於上列之其他所有電動機–
    115％。積熱電驛如依照第1款第1目規定標置，而不足以
    使該電動機完成起動或擔負負載時，得採用高一級之標置，
    但應不超過左列電動機名牌所標示之全載額定電流值之百分
    數：1.運轉因素（service factor）不低於1.15之電動機…
    140％；2.溫升不超過攝氏40度之電動機…140％；3.不屬於
    上列之其他所有電動機…130％。而本案事故現場之過載保
    護（電磁開關之積熱電驛）設定為18安培，為標示11.5安培
    的1.57倍（即157％），顯然均高於前開任何一種電動機之
    過載保護標準。又依屋內線路裝置規則第160條第2款第1目
    規定，電動機得免過載保護之條件如下：電動機之運轉狀況
    係屬一種間歇性的、週期性的，每次運轉時間在30 分鐘以
    內者，其分路之過電流保護裝置，可視為電動機之過載保護
    ；同規則第159條第1款則規定，過電流保護應符合左列規定
    ：分路過電流保護設備須能通過電動機之起動電流，其定值
    應視電動機之啟動情形而定，通常以不超過電動機全載電流
    之2.5倍。而本案馬達額定電流為11.5安培，其2.5倍為
    28.75安培，但事故現場馬達分路過電流保護（無熔線斷路
    器）採40安培，顯不符合屋內線路裝置規則之規定，且在實
    務上均會依據上述標準設計施工（見卷附台灣省電機技師公
    會鑑定報告書第15頁至第17頁）。是以被告辯稱：伊係依電
    機技師實務設置，18安培應仍在容許範圍云云，依上開鑑定
    報告結論，即難予採憑。
  (三)關於事故發生是否可歸責於被告部分：
  1.被告就系爭昇降機設備之設置確有疏失，已如前述。
  2.被告對於被害人操作使用系爭昇降機設備仍可預見：
    被告雖自原審起即一再辯稱，曾鄭重叮嚀楊俊明該昇降貨梯
    「只可載貨，不可載人」，且尚須待申請供電後進行最後測
    試始可使用，詎料楊俊明及丁○○於系爭昇降機設備尚未完
    工之前即自行搭乘使用，致生本件事故，實非被告所能預見
    ，故被告於本件事故之發生應無過失云云。惟查原判決已於
    理由「三、（三）」後段中詳述本件事故關鍵係在於被告安
    裝之昇降機設備，其馬達內部終點極限開關無法達到斷源效
    果，致馬達掉落而生死傷結果，故不論載人、載貨或人貨兩
    用，只要該馬達終點極限開關無法發揮作用，即有產生馬達
    掉落危險之可能，使用人不論在昇降機上或昇降機外操作使
    用，均可能因馬達掉落而致生法益遭侵害之結果，至於楊俊
    明及丁○○未遵其囑咐擅自操作使用系爭昇降機設備，縱有
    不當，亦屬被告量刑時參考之因素及民事責任上過失程度之
    認定問題。況且依本院囑託台灣省電機技師公會鑑定結果，
    鑑定結論亦表示「依常見工程慣例，業主未正式驗收、仍未
    付清工程款項，但已使用者時有所聞；甚至，當事故發生後
    ，向承包廠商求償也所在多有」（見卷附台灣省電機技師公
    會鑑定報告書第18頁），被告既已完成系爭昇降機設備之裝
    設並經測試無虞，且當場收取楊俊明所開立並交付之16萬元
    支票乙紙，又將昇降設備之遙控器交予楊俊明，顯已銀貨兩
    訖，依前述鑑定結論所述業界工程慣例，應可認被告對於楊
    俊明可能在其最後測試之前已可自行操作使用系爭昇降設備
    ，並非全無預見可能。況且被告前開辯詞，僅有證人陳哲進
    於原審具結證稱：被告確曾告訴楊俊明使用系爭昇降機設備
    之方法，並交代在使用貨梯的時候人要在旁邊，不要靠近平
    台，人也不可以上去平台（見原審卷第221頁審判筆錄），
    惟查證人陳哲進係被告所聘請之焊接鐵工，亦係被告所聲請
    傳喚之友性證人，且據證人所述被告交代楊俊明人不可靠近
    或上去平台之時，僅有被告、楊俊明及伊在場，並無其他事
    證可證實被告確曾特意叮囑楊俊明不可站上平台，其證詞之
    可信度已非無疑；縱令證人所述屬實，亦僅能證明被告曾交
    代楊俊明不可靠近或上去平台，而非如其所辯稱之曾叮囑楊
    俊明於申請供電並進行最後測試之後始可使用系爭昇降機設
    備，是以被告上開辯解尚無解於其對於楊俊明自行操作系爭
    昇降機設備有預見可能之認定。
  3.被告未盡防免意外事故發生之一切注意：
    原判決依據社團法人高雄市機械安全協會鑑定結論認定，昇
    降機每停靠樓層停止定位開關與車台接觸面太少，可能使車
    台板行駛到第3層時無法碰觸到停止定位開關，導致電源無
    法切斷，馬達繼續往上運轉等情，為被告所不爭執，僅辯稱
    係因楊俊明樓板尚未施工完成，俟施工完成後再電話通知被
    告到場調整每層樓定位與車台及地板接觸面。然查被告既可
    預見楊俊明可能自行操作系爭昇降設備，又明知樓層定位與
    車台及地板接觸面之設定尚未完成，則楊俊明操作系爭昇降
    設備時可能發生前述車台板行駛至第3層時無法碰觸停止開
    關而導致電源無法切斷，馬達繼續往上運轉之危險，竟仍未
    盡一切防免意外之能事，甚至將遙控器交付楊俊明使用，致
    楊俊明因自行操作系爭昇降機設備而導致本件意外事故之發
    生，自難解免其有應盡之注意義務仍未注意之過失。又被告
    雖辯稱三相220伏特接線，必須按順相接電，否則馬達運作
    呈反轉，無法控制上下停止，楊俊明因未按順向接電而肇事
    ，不能歸責於被告云云，惟經本院囑託台灣省電機技師公會
    鑑定結果，系爭昇降機設備使用之馬達，當電源接線相序相
    反或單相運轉時，馬達內部已附裝有能切斷操作回路之保護
    設備；又三相馬達若電樞繞組（三組線圈之相對位置）與電
    源之線路間相序不同，馬達之轉動方向（順時針轉動或逆時
    針轉動）就會不同，若要改變，只需三條線路中任意對調二
    條線路即可（見卷附台灣省電機技師公會鑑定報告書第17、
    18、20頁），雖然系爭昇降機設備之馬達是否按正確相序接
    入電源，因馬達掉落並扯斷電源線，已難確定，惟依證人丁○○於警詢時供述，事發當時伊與楊俊明至現場查看鐵工設
    施情形，順便查看電梯（即系爭昇降機設備）性能，楊俊明
    和伊一同搭乘電梯至2樓時，系爭昇降機設備之馬達掉落發
    生意外等情觀之，事發當時系爭昇降機設備之馬達既能運轉
    如常，載運楊俊明與丁○○上樓，丁○○亦未曾證稱楊俊明
    操作系爭昇降設備時有何運轉方向相反或操作不順暢之情形
    ，此外，復無任何證據可資證明楊俊明確有接錯三相馬達電
    源線路之情形，況且本件意外事故之發生原因係系爭昇降機
    設備未裝設終點（上端）極限開關，使昇降機平台導輪於上
    升過程中撞及法蘭，固定捲揚機插銷之螺絲斷裂，導致馬達
    及載貨平台墜落而釀事故，有行政院勞工委員會97年2月18
    日勞檢2字第0970003731號函所附重大災害檢查初步報告書
    可佐（見相驗卷第86頁），故與馬達之運轉正常與否無涉，
    被告仍將事故原因推卸為死者楊俊明不諳使用方法、馬達電
    源接線錯誤所致，顯屬無稽，不足採信。
  (四)被害人楊俊明及告訴人丁○○皆因本件事故，遭掉落之馬達
    分別擊中頭部及腿部，楊俊明因頭部外傷出血，經緊急送醫
    ，仍因傷重不治死亡，丁○○則受有左足踝粉粹性骨折、左
    手肘挫傷及胸壁挫傷之傷害等節，為被告所不爭執，並有刑
    案現場測繪圖、現場照片、楊俊銘及丁○○之診斷證明書、
    救護紀錄表、臺灣臺東地方法院檢察署檢察官相驗筆錄、相
    驗屍體證明書、法醫驗斷書、相驗照片等件在卷可佐。
  (五)綜上所述，本案事證已臻明確，被告犯行殊堪認定，應予依
    法論科。另被告之辯護人雖聲請傳訊證人台灣省電機技師公
    會技師掌易，說明其未在前述台灣省電機技師公會鑑定書上
    簽字蓋章之原因，是否其看法與鑑定報告內容及結果不一致
    等情，惟縱令證人之意見與該份鑑定書之內容不一致，然該
    份鑑定書之內容既經該會多數技師認可，自具有相當程度之
    可信性，尚難僅以該證人1人之言，率爾推翻該會鑑定結論
    。況本件事證已臻明確，即無再傳訊前開證人及證人鋐益電
    機有限公司黃世和（馬達出售人）之必要，併此敘明。
四、論罪科刑：
  (一)被告以裝設昇降機為業，為從事業務之人，核被告所為，係
    犯刑法第276條第2項之業務過失致人於死罪及同法第284條
    第2項前段之業務過失傷害罪。被告以一行為觸犯上開二罪
    名，為想像競合犯，應依刑法第55條之規定，從較重之刑法
    第276條第2項之業務過失致人於死罪處斷。又起訴書及併案
    意旨書固認，被告係違反升降機安全檢查構造標準第37條第
    1項第7款、第51條第2項第2款之注意義務，然上開規定係根
    據勞工衛生安全法第5條第3項、第8條第5項之授權而訂定，
    本件既非勞工安全事件，即無勞工安全衛生法相關法令之適
    用，而應適用前述建築法相關法令規範。
  (二)原審因依上開法律規定，並審酌被告以裝設昇降機為業，卻
    忽視相關法令規範之注意義務，對於他人生命、身體法益造
    成侵害，犯後飾詞否認犯行，態度不佳，並對司法資源造成
    一定之耗費，迄今未能賠償被害人及其家屬任何損害，兼衡
    其智識程度、生活狀況、素行（無前科）等一切情狀，量處
    被告有期徒刑10月，核其認事用法俱無不當，量刑亦稱妥適
    ，應予維持。被告上訴猶執陳詞，辯稱無辜，求予撤銷改判
    無罪，並無理由，應予駁回。
  (三)檢察官依被害人楊俊明家屬之聲請提起上訴，理由無非以被
    告犯後飾詞卸責，名下無甚財產，拒絕賠償，態度不佳等情
    ，因認原審量刑過輕，不符比例原則；惟按量刑之輕重，係
    屬事實審法院得依職權自由裁量之事項，苟已斟酌刑法第57
    條各款所列情狀，而未逾越法定刑度，不得遽指為違法。查
    原審判決量刑時，已就被告犯後否認犯行，耗費司法資源，
    迄未賠償被害人家屬，態度不佳等情加以考量，並衡酌被告
    智識程度、生活狀況、素行尚佳（無前科）等一切情狀綜合
    審酌而量定其刑，是原判決之量刑已充分審酌刑法第57條之
    規定，既未逾越法定範圍，又未濫用其職權，揆諸前揭說明
    ，即不能遽指原判決有何違法。上訴意旨猶以原判決已經審
    酌之事由再行爭執，並未就原判決如何認定事實、適用法律
    不當，量刑有何瑕疵，依據卷內資料而為具體指摘，自難認
    其上訴有理由，應予駁回。
據上論斷，應依刑事訴訟法第368條，判決如主文。
本案經檢察官乙○○到庭執行職務。
中    華    民    國    99    年    5    月    14    日
                  刑事庭  審判長法  官 謝志揚
                                法  官 林慶煙
                                法  官 張健河
以上正本證明與原本無異。
如不服本判決，應於收受送達後10日內向本院提出上訴書狀，其
未敘述理由者，並得於提起上訴狀後10日內向本院補提理由書（
均須按他造當事人之人數附繕本）「切勿逕送上級法院」。
告訴人或被害人如對於本判決不服者，應具備理由請求檢察官上
訴，其上訴期間之計算係以檢察官收受判決正本之日期為準。
中    華    民    國    99    年    5     月    14    日
                                書記官 徐文彬

司法院資訊處製作；財團法人民間司法改革基金會備份。
